臺灣高等法院刑事判決　　　　　　　　　　　　九十三年度上更(一)字第四四三號
　　上　訴　人
　　即　被　告　甲○○
　　選任辯護人　翁方彬律師
右上訴人因懲治盜匪條例案件，不服臺灣基隆地方法院九十年度訴字第一九二號，中
華民國九十年六月十五日第一審判決（起訴案號：臺灣基隆地方法院檢察署九十年度
偵字第四三四號）提起上訴，本院判決後，經最高法院發回更審，本院判決如左：
    主  文
原判決撤銷。
甲○○共同意圖為自己不法之所有，攜帶兇器，以強暴至使不能抗拒，而取他人之物
，處有期徒刑柒年陸月。
    事  實
一、甲○○與丙○○（犯罪發覺時為現役軍人，經檢察官處分不起訴，另由軍法機關
    於九十年九月二十六日以結夥搶劫罪名判處有期徒刑十二年），於民國（下同）
    八十九年十二月十九日下午三時許及晚間十一時許，先後前往基隆市○○○路一
    號五樓「星辰旅社」五○二室，探訪投宿該處之朋友周玉翎、李秀如，及至翌（
    二十）日凌晨四時五十分許，甲○○因身上缺錢花用，竟向丙○○提議強盜「星
    辰旅社」櫃台小姐之財物，經丙○○同意後，二人即共同意圖為自己不法之所有
    ，同往該旅社櫃台。迨見服務生乙○○一人於櫃台處睡覺，即由丙○○將隨身攜
    帶所有長約五、六十公分之長刀一把交付甲○○，再由甲○○持長刀抵住乙○○
    ，喝令乙○○交出櫃台內財物，丙○○則在旁把風，致乙○○不能抗拒，以櫃台
    上鑰匙打開抽屜後，任由甲○○搶走抽屜內現金新台幣（下同）一萬八千元。得
    手後，甲○○與丙○○為免乙○○立即報警，以順利脫逃，乃另行起意，共同將
    乙○○押往櫃台旁員工休息室廁所內，再將門旁之飲料販賣機推倒擋住門口，阻
    止乙○○出門，而剝奪乙○○之行動自由，二人隨即共同搭乘電梯下樓逃逸，丙○○繼至基隆市○○路王子飯店旁，將作案用之長刀丟棄於巷內水溝中。二人隨
    即同往基隆市○○街某通訊行，由丙○○以贓款四千餘元購買行動電話一支，及
    以一千三百元購買配件，其餘款項則由二人共同花用一空。嗣因甲○○曾多次於
    星辰旅社住宿休息，乙○○已認得甲○○，星辰旅社清潔工丁○○○並曾向乙○○提及與甲○○為鄰居關係，因而報警循線查獲。
二、案經基隆市警察局第一分局報請臺灣基隆地方法院檢察署檢察官偵查起訴。
    理  由
一、訊據被告即上訴人甲○○固坦承於八十九年十二月十九日下午三時許及晚間十一
    時許，與丙○○先後前往星辰旅社五○二室探訪友人周玉翎等人，及至翌日凌晨
    四時五十分許，復與丙○○共同離去等情，然矢口否認有強盜犯行，辯稱：當時
    伊在睡覺，被丙○○叫起來，不記得丙○○有跟他說什麼話，後來伊與丙○○從
    房間走下來，丙○○竟自行持刀直接走到櫃檯搶劫乙○○，伊因剛施用海洛因不
    久，頭還昏昏的，僅站在一旁看著，所站位置與櫃檯距離約有四公尺左右，伊有
    看見丙○○持刀架住被害人，丙○○拿贓款去買大哥大時，伊有在場，伊未拿身
    分証給丙○○申請，伊申請五個門號沒有用到丙○○的錢，只有抽煙、吃東西用
    到他的錢，伊沒有與丙○○平分所搶來的錢，可能因與乙○○認識，致遭乙○○
    誤認為行搶之人等語。經查：
  (一)被害人乙○○於八十九年十二月二十日上午向警局報案指稱：「我於八十九年十
    二月二十日凌晨四時五十分許，在基隆市○○○路一號五樓星辰旅社，遭兩名歹
    徒持長刀脅迫交付櫃台內之現金約一萬八千元左右。當時該兩名歹徒，其中一人
    持長刀，坐電梯上五樓旅社後，就由持刀之人走進櫃台內，表示不願傷害我，他
    們只要櫃台內東西而已，並問我錢放何處後，自行拿桌上鑰匙去開抽屜。當他們
    取走錢後，又將我押到員工休息室的廁所裡，並用飲料販賣機擋住廁所門不讓我
    出門後，才坐電梯逃逸。我不認識該兩名歹徒，不過其中持刀之歹徒曾來店內住
    宿過，見過面，且旅社內之女清潔工丁○○○曾告訴我認識該名歹徒，該男子是
    她的鄰居。持刀歹徒曾至店內辦理休息約三次，均未登記年籍資料，該男子曾於
    來店內休息時，為店中清潔女工丁○○○遇到，而丁○○○也偷偷告訴我他是她
    的鄰居。．．．警方提示口卡之甲○○是強盜我財物之人沒錯。」（見基隆市警
    察局第一分局刑事案件偵查卷宗乙○○筆錄），證人丁○○○於警訊中亦證稱：
    「我是於八十九年十二月二十日五時許接獲店內櫃檯小姐乙○○通知才知道星辰
    旅社遭二名歹徒持一把長刀強盜財物約一萬八千元。我不知道我鄰人是否為強盜
    之歹徒，不過乙○○所言曾於十九日十五時許至店內五一二號房找人之男子確實
    是我鄰人沒錯。我曾見過該男子來星辰旅社住宿約三次，因為他均是休息，且我
    與他不熟，所以不清楚他的名字，不過我知道他住在基隆市○○路我家附近，即
    基隆市○○路二號二樓。警方提供口卡之甲○○就是我於十九日十五時所見到至
    旅社五一二號房找人之男性鄰人，與我之前曾告訴乙○○是我鄰居之人為同一人
    」等語（見基隆市警察局第一分局刑事案件偵查卷宗八十九年十二月二十日筆錄
    ）。再被害人乙○○於偵查中結稱：「八十九年十二月十九日中午時，有二位小
    姐及一個小孩到我們旅社開房間休息，約下午三時左右，甲○○來了，他因為欠
    旅社錢，所以他用外套將頭蓋住要進來時，我阻止他，後來他說他要找五一二號
    房的小姐，該小姐願意幫他付錢，所以我讓他進去。下午五、六時，又有另一位
    未防備他，一直到凌晨三時多，甲○○及另一男子及大肚子的女子帶小孩一起下
    樓，．．．約過了二十分鐘，甲○○又與另外一個男子上樓，我以為他們要上來
    睡覺，我即未理他們，並在櫃檯睡覺，後來甲○○拿刀架住我的脖子，我說你這
    樣太過分，他說他被迫的，他不會傷害我，只是要我的東西，他要我拿鑰匙打開
    抽屜，他即將裡面的錢約一萬八千元左右拿走，並且將我推進洗手間，然後用飲
    料販賣機壓住門後即跑掉，當時與他一起來的男子站在旁邊看，甲○○得手後，
    迅速要那男子按住電梯，等我被關在洗手間後，他們即迅速離開。」（見九十年
    度偵字第四三四號卷第二九頁背面）等語；至原審調查時亦結稱：「當天差不多
    中午的時候，先有兩個女生帶了一個小孩子要來休息，到下午五、六點的時候，
    甲○○有來旅社，因為之前他有欠旅社房租錢，所以我認得他，當時我就先讓他
    我以為他們是要去宵夜，後來他們再回來進房後不久，被告甲○○就又來到櫃檯
    ，並以刀子約有一尺多長押住我的胸口，要我將抽屜打開，自己伸手去拿抽屜的
    錢，另一位（指丙○○）當時都站在旁邊沒有靠過來，後來甲○○拿了錢之後，
    就叫他趕快按住電梯下樓，甲○○將我押至化妝室，並以飲料機堵住門口後就跑
    掉了，從頭至尾刀子都是甲○○拿的。」（見原審卷第五○頁）；迨至本院前審
    調查時仍證稱：「因甲○○常常到我旅社住宿，住宿時他有拿
    以我認識他。我自四、五年前就在基隆市○○○路一號星辰旅社服務，擔任櫃台
    小姐，但現在因這個案子而離職了。甲○○在案發前去星辰旅社投宿好幾次了。
    八十九年十二月二十日凌晨四點多我被人用刀子架住脖子，將櫃台的抽屜打開拿
    走新台幣一萬八千元，當時有兩人在櫃台，一個是甲○○，他拿著刀子面對著我
    ，另一個站在旁邊，甲○○用刀子架住我上身說我不會傷害你，我只是要你的東
    西而已，並問我錢放在哪裡，我說放在抽屜，他又接著問鑰匙在哪裡，於是我打
    開抽屜，他就將錢拿走了，另一個站在旁邊都沒動，待錢拿到手之後，甲○○叫
    他趕快按電梯逃走。我確定當天拿刀架住我的人是在庭的這位被告（即甲○○）
    當時甲○○的精神狀況不怎麼好，因為那天他來我們旅社進入房間後，就沒看到
    他出來，他朋友有來找他，後來他朋友要出去時他有跟著出去，他問說我女朋友
    在哪裡，我說她不是在裡面嗎，我問甲○○他朋友要去哪裡，他說他們四個人要
    去買東西，我說好，約半個鐘頭甲○○上來，之後就面對面向我說可不可以請問
    一下話，我回答說什麼事，他突然拿刀出來架住我的上身，我問他你在幹什麼，
    他說我不會傷害你，我只是要拿你的東西而已」、「他二人所穿衣服並不一樣，
    甲○○是披一件黃色外套，另一個人所站位置較暗，他從頭到尾是站著沒有動，
    也沒有講話」、「因當時是面對面所以我不可能會看錯」等語（詳本院前審卷第
    五十九頁至第六十二頁筆錄）。
  (二)按被害人乙○○因被告曾多次至星辰旅社投宿，已能認得被告外貌，且其同事丁○○○因曾見被告前來住宿，乃向被害人表示與被告為鄰居關係，被害人因而於
    案發後即向丁○○○告知遭曾多次來旅社投宿之丁○○○鄰居即『被告』搶劫，
    被害人及証人丁○○○並分別於警訊中明確指認警員提示之口卡上被告，即係行
    搶之人及向被害人指稱為鄰人之人，再被害人於警訊、偵查、原審及本院前審始
    終堅指被告即係持刀行搶之人，不會錯認，所稱「遭被告以刀架住身體，被告表
    示不會傷害人，只要櫃台財物，並依被告指示以櫃檯上鑰匙打開抽屜，再任由被
    告取走現款，復遭被告押至洗手間內，被告另以飲料販賣機擋住廁所門後逃逸」
    等情節，亦均相符，足見被害人就遭搶經過記憶清楚；參以被害人事先曾與同事
    丁○○○討論被告即為丁○○○鄰居，並多次目睹被告前來投宿，被搶後，又於
    被害當天即被告到案前電告同事丁○○○稱遭該前來住宿之「鄰人」（指被告）
    搶劫等過程，及於本院前審與被告對質時仍明確指稱「當時係與被告面對面，不
    可能會看錯被告」等情觀之，顯見被害人於遭劫之際，對何人動手行搶，確無誤
    認可能，及被害人與被告甲○○素無仇怨，在警方宣布破案之前，即已指証被告
    甲○○持刀動手行劫，其記憶既較新鮮，指訴亦較客觀，應較屬可信。被告辯稱
    ：當時係丙○○自行持刀搶劫，因與乙○○認識，係乙○○誤認行搶之人，要無
    可採。
  (三)被告甲○○於八十九年十二月二十八日到案時供稱伊與丙○○一前一後要離開該
    旅館，走到櫃檯時，是由丙○○持刀進櫃檯喝令被害人把錢拿出來，由伊收起來
    放在褲袋內，之後二人跑到王子飯店旁巷子算錢等語（詳警訊卷甲○○筆錄）；
    於偵查中則坦承丙○○有對伊提議行搶等語（詳九十一年偵字第四三四號卷第三
    十頁背面），足見被告甲○○於警訊中雖否認持行劫，但坦承有共同參與，於丙○○劫得後取錢置於褲袋後離去，再共同數錢；於偵查中則坦承丙○○拉他一起
    走，走到櫃檯，丙○○突然拿出刀子抵在老板娘胸前，要她把錢拿出來，老板娘
    將錢丟在櫃檯上，丙○○叫伊拿錢，並將老板娘捉到小儲藏室，推倒販賣機抵住
    門口，是丙○○提議行搶的等語（詳九十年偵字第四三四號卷第十四頁背面、第
    三十頁背面）。依被告甲○○於警訊、偵查中之供述可知，其事前知情、事中參
    與、事後共同享用贓款之自白，應與被害人指訴其行劫之事實吻合，至堪採信。
    雖被告甲○○於警訊及偵查中否認伊有持刀下手行劫，指稱是丙○○持刀行劫云
    云，因與被害人指訴情節不合，顯係卸責之詞，而非可採。
  (四)証人丙○○於九十年一月十九日憲兵隊訊問中除供稱是甲○○提議要搶櫃台小姐
    的錢，伊說好，二人走到櫃台，伊先拿刀押住櫃台小姐，說把錢拿出來，後把刀
    子交給甲○○，由甲○○一手拿刀，一手抓抽屜裡的錢放入口袋，伊在旁看著櫃
    台小姐等語與被告甲○○上開供述不合外，其餘如何以販賣機堵住被害人、錢放
    在甲○○身上，如何一起花用贓款等供述，則與被告甲○○之供述相合（詳九十
    年偵字第四三四號卷笫二十四、二十五頁筆錄），足見本件被告甲○○與証人丙○○二人之供述，僅何人下手實施互有出入，就二人共同參與分擔行劫、當場是
    由甲○○拿取贓款、嗣後共享贓款之供述，則相吻合。就何人持刀下手行劫部分
    ，被告甲○○與丙○○二人所供既互相推委，本與被告圖卸己責之常情相合，故
    應以與被害人供述相吻合部分為可採，從而本件持刀下手行劫之人，係被告甲○○乙節，較為可信。
  (五)証人丙○○於原審調查時雖稱：「八十九年十二月二十日是我自己一個人去星辰
    旅社內搶奪被害人金錢，因為當時我在逃亡，身上沒有錢，我知道甲○○住宿星
    辰旅社內，所以我去找他看看能不能借點錢用，他當時說他沒有錢，我就起歹念
    ，說要去行搶，他當時還勸我，他身體狀況不好，我將他扶到走廊旁邊，然後我
    就拿刀子去搶被害人乙○○，刀子是我帶去的，我後來把刀子丟棄在王子飯店旁
    邊的水溝裡，當時我搶了有一萬多元，後來我有問甲○○要去那裡，他說要去找
    朋友，我們就分開，他沒有分到錢，搶來的錢都是我用掉的，乙○○也是我將她
    關到化妝室。我有拿搶來的錢去買手機，因為甲○○的證件在我身上，所以我才
    用他的名義去辦理。」（詳原審卷第五一、五二頁）；於本院審理中則結稱：「
    我當時就是欲圖要行搶，所以我身上有帶一把刀在基隆街上尋找目標，我到旅館
    去找甲○○的女朋友周玉翎，甲○○也在旅館，我與甲○○從小就認識，當時甲○○好像有吃毒品海洛因的樣子，他的樣子迷迷糊糊的，我開口向他說我要行搶
    ，他女朋友先有向我要借錢付旅館費用，我跟他說我自己已經很難過了，沒有錢
    ，甲○○身上應該有，但她說他們都沒有錢，我就跟甲○○說那我們來搶好了，
    但甲○○不清醒，所以他也沒有理我，也沒有回答我，以前因法官以問答的方式
    問我，沒有讓我連續陳述，所以我答的亂七八糟，且當時我們互相推諉責任。後
    來我出去繼續逛逛找目標，但因為很晚了沒有找到，所以我又回去旅社，他們還
    在，甲○○也比較清醒，他們在爭執旅館的錢要何人來付，我告訴甲○○作為男
    子漢不應該與女孩子爭旅館費的事情，所以我叫女孩子先走，而我叫女孩子先走
    之前，我心理已經有目標了，因為我上旅社之前，我看櫃台的服務生也沒有理我
    ，自己躺在櫃台內睡覺，旁邊也沒有人，所以我就已經決定，女孩子走後，我就
    把甲○○的外套與我的外套對換，我把甲○○扶到電梯旁的位置站在那邊，我就
    去櫃台叫服務生，服務生就醒來，然後我走進去櫃台內，我跟他說我有話跟你說
    ，我就亮出刀子，從她脖子押著，告訴她我經濟不好要錢，我不會傷害她，但服
    務生說她也沒有錢，我叫她打開抽屜，因為我不想留下指紋，她打開抽屜，我看
    千元鈔不少，就叫她把錢全部拿出來放在櫃台，然後我拿進我的口袋，我把服務
    生押出櫃台，打開旁邊廁所的門，叫服務生進去，我跟她說你進去裡面躲十分鐘
    不要出來，我並對她說我怕妳出來，我會做出傷害妳的事，然後我把廁所的門關
    起來，我把旁邊的一個小販賣機推堵到廁所門口。然後我跑到電梯把甲○○抓到
    電梯內，坐電梯到樓下去，當時甲○○的身體還是無力，甲○○還問我為何如此
    做，我告訴他我已經是逃兵了，生活艱苦。我先去旁邊的巷子把刀子丟掉後，再
    招計程車，我們後來坐上計程車，甲○○還問我要去那裡。我搶來的錢，我並沒
    有分給甲○○」、「（有無親眼目睹被告在施用毒品？）我去的時候，女孩子有
    告訴我說被告因為藥癮發作很難受，有吃一種解藥的東西，所以我沒有目睹他吃
    藥」、「當時是甲○○先被抓，我不知道他會把事情都說出來，所以警察把甲○○的筆錄給我看的時候，我心理就不舒服，所以我們才會講話互相矛盾」等語（
    詳本院卷第九十二頁至第九十六頁）。証人丙○○上開供述與其於警訊中之供述
    不相符合，亦與被害人之指訴不符，顯有事後迴護被告甲○○之嫌，且丙○○所
    供被告甲○○是否回應其搶劫提議，是否勸阻，行劫時被告甲○○是在「走廊旁
    邊」或「電梯旁」，行劫得手後二人是分開或一同離去購買手機，並共同花費贓
    款等供述前後矛盾，益見其嗣後迴護被告甲○○部分之供述，並不可採。再依丙○○於本院所言觀之，被告甲○○係吃「一種解藥」的東西，並非吃海洛因，証
    人丙○○亦未目睹被告甲○○施用海洛因，事前確有告知被告甲○○要搶劫之意
    圖，行搶前被告甲○○已較清醒，已能與人爭執旅館費應由何人支付，且與丙○○一同前往在場，目睹全部搶劫過程；於為警查獲，更能清楚供述如警訊筆錄內
    容所載事實，足見縱依証人丙○○於本院所言情境，被告甲○○亦非「因吃海洛
    因而迷糊、不知事理」之人，應甚明確。以被告甲○○當時已清醒，且因缺旅館
    錢正與女友發生爭執，其為解決立即面臨之旅館房租問題，讓不知情之女友先行
    離去，再與同樣缺錢之丙○○二人共同下手行劫，核尚符合當時之情境，應認被
    告甲○○確參與行劫之事實，為可採信，証人丙○○於原審及本院中改稱是伊獨
    自一人行劫云云，顯非可採。
  (六)本件行劫用之刀子是丙○○所有，除據証人丙○○証述明確外，並經證人即被告
    甲○○女友周玉翎於警訊中證稱：「我不知道何人持刀強盜櫃檯小姐財物，但當
    天丙○○有帶一支刀子來旅社，是類似開山分，長長彎彎的。」等語相合（見基
    隆市警察局第一分局刑事案件偵查卷宗），証人丙○○於警訊中亦坦承行劫時將
    刀子交付被告行搶，顯見本件應係被告與丙○○共謀搶劫後，由丙○○將隨身攜
    帶之長刀於搶劫前交付被告，再由被告持刀向被害人行劫無疑。
  (七)被告與丙○○共同強劫得手後，即同往基隆市○○街某通訊行，由丙○○以贓款
    四千餘元購買行動電話一支，及以一千三百元購買配件，其餘款項則由二人共同
    花用一空等情，除據被告甲○○於警訊、偵查中供述明確外，並經証人丙○○於
    警訊中供述綦詳（同上偵卷第二十四頁），被告甲○○於原審中亦供述行劫後始
    終與丙○○在一起（詳原審卷第二十一頁），於本院中，被告及丙○○均供承吃
    東西有用到被告搶來的錢等情（詳本院卷第七十四頁、第九十四頁），足見本件
    強盜所得業已花費殆盡無誤。查被告甲○○持刀抵住被害人，再喝令交出財物，
    核其情節，已達使人無法抗拒之程度，被害人因而聽命開啟鑰匙，任令被告取走
    錢財，核其情節，屬強盜犯行，要甚明確，本件事証已臻明確，被告甲○○之共
    同強盜犯行至堪認定，應依法論科。
二、核被告持刀搶劫，所為係犯行為時仍有效之懲治盜匪條例第五條第一項第一款之
    盜匪罪，其於行劫得手後，為防止被害人立即報警，以方便脫逃，遂另行起意與
    丙○○共同將被害人押至旁邊廁所內，並以販賣機堵住，核此部分所為係犯刑法
    第三百零二條第一項之妨害自由罪，公訴人於起訴書中對此部分之社會事實已有
    論及，僅漏未引用法條，本院自應併予審理。另查被告行為後懲治盜匪條例業於
    九十一年一月三十日經總統公告廢止，刑法第三百二十八條、第三百三十條之強
    盜罪及加重強盜罪均經修正，於九十年一月三十日公告施行，就被告所為強盜犯
    行，自有新舊法比較問題，依行為時有效之懲治盜匪條例第五條第一項第一款規
    定，其法定刑為「無期徒刑或七年以上有期徒刑」，而被告持刀即兇器行劫之行
    為，依行為後修正之刑法第三百三十條第一項加重強盜罪規定，其法定刑為「七
    年以上有期徒刑」，依刑法第二條第一項但書比較結果，就被告強盜之犯行，自
    應適用最有利於被告之裁判時法，即刑法第三百三十條第一項之規定，被告甲○○所為上開加重強盜及妨害自由犯行，均與証人丙○○二人間，有犯意聯絡、行
    為分擔，均為共同正犯，又其所犯上開二罪，有刑法第五十五條之牽連關係，應
    從一重之加重強盜罪論處。原審對被告甲○○論罪科刑，固非無見，惟查：
    (一)懲治盜匪條例於四十六年六月五日修正公布，刪除第八條施行期間一年及第十
    條依特種刑事案件訴訟條例審理之規定，其原第九條改為第八條，第十一條改為
    第九條。修正前本條例全部內容，曾經立法院民刑商法委員會審查，認尚有繼續
    沿用之必要，始改採為新法之全部條文，並重新調整條次，形式上雖是「修正」
    ，實質上係明白確認本條例已從臨時性舊法改制為常態性之刑事特別法，等同於
    制定新法。則該條例重新立法之合法性，自不因修正前曾施行期滿始以命令展期
    而有影響（最高法院八十八年度台上字第三○九八號判決參照）。原審竟認該條
    例業已失效，而拒絕適用，尚有違誤。(二)被告甲○○與丙○○另犯有妨害自由罪
    部分，原審漏未審認，其事實認定及法律適用，亦有未洽。被告上訴意旨，否認
    犯罪，雖無理由。然原判決既有上開可議之處，自無足維持，應由本院將原判決
    撤銷改判。爰審酌被告犯罪動機在於一時缺錢、目的、未對被害人為實際之傷害
    行為，但強盜犯行對社會所生危害甚深及犯罪後先坦承部分犯行再否認犯行之犯
    後態度等一切情狀，量處如主文第二項所示之刑，以示懲儆。再本件雖係被告提
    起上訴，然原審因適用法條不當，本院自得諭知較原審為重之刑。另被告等搶得
    被害人財物一萬八千元，既經被告與丙○○二人共同花用殆盡，詳如前述，其二
    人犯罪所得業已費失而不存在，且未扣案，自無庸另行諭知發還被害人乙○○。
    至被告供本件犯罪所用之丙○○所有長刀一把，業經丙○○丟棄滅失，並據被告
    及丙○○供明在卷，故亦不另為沒收之諭知，併此敘明。
據上論斷，應依刑事訴訟法第三百六十九條第一項前段、第三百六十四條、第二百九
十九條第一項前段、第三百七十條但書，刑法第二條第一項但書、第三百三十條第一
項、第三百Ｏ二條第一項、第二十八條、第五十五條，罰金罰鍰提高標準條例第一條
前段，判決如主文。
本案經檢察官羅榮乾到庭執行職務。
中　　　華　　　民　　　國　　九十三　　年　　 十一 　　月　　　三　　　日
                              臺灣高等法院刑事第二十三庭
                                  審判長法  官  黃  瑞  華
                                        法  官  宋      祺
                                        法  官  蔡  明  宏
右正本證明與原本無異。
如不服本判決，應於收受送達後十日內向本院提出上訴書狀，其未敘述上訴之理由者
並得於提起上訴後十日內向本院補提理由書（均須按他造當事人之人數附繕本）。
                                        書記官  黃  嬿  婉
中　　　華　　　民　　　國　　九十三　　年　　 十一 　　月　　　五　　　日
附錄：本案論罪科刑法條全文
中華民國刑法第三百三十條
犯強盜罪而有第三百二十一條第一項各款情形之一者，處七年以上有期徒刑。
前項之未遂犯罰之。
中華民國刑法第三百零二條
(剝奪他人行動自由罪)
私行拘禁或以其他非法方法，剝奪人之行動自由者，處五年以下有期徒刑、拘役或三
百元以下罰金。
因而致人於死者，處無期徒刑或七年以上有期徒刑，致重傷者，處三年以上十年以下
有期徒刑。
第一項之未遂犯罰之。
